臺灣臺北地方法院民事判決　　　　　　93年度重訴字第1458號
原　　　告　　台灣中小企業銀行股份有限公司
法定代理人　　鍾甦生
訴訟代理人　　陳惠雯
被　　　告　　慶宜營造廠有限公司
兼法定代理人　乙○○
被　　　告　　甲○○
上列當事人間清償借款事件，經本院於中華民國九十四年一月七
日言詞辯論終結，判決如下：
    主    文
被告慶宜營造廠有限公司、乙○○、甲○○應連帶給付原告新臺
幣壹仟柒佰壹拾貳萬參仟參佰伍拾柒元，及如附表編號一、二所
示之利息、違約金。
被告乙○○應給付原告新臺幣壹拾玖萬陸仟玖佰零壹元，及如附
表編號三所示之利息及違約金。
被告甲○○應給付原告新臺幣壹拾柒萬肆仟零柒拾伍元，及如附
表編號四所示之利息及違約金。
訴訟費用由被告慶宜營造廠有限公司、乙○○、甲○○連帶負擔
十分之九，餘由被告乙○○負擔二十分之一、被告甲○○負擔二
十分之一。
本判決第一項於原告以新臺幣伍佰柒拾萬元或同面額中央政府重
大交通建設公債八十七年度甲類第九期債票供擔保後，得假執行
。
本判決第二項於原告以新臺幣陸萬陸仟元或同面額中央政府重大
交通建設公債八十七年度甲類第九期債票供擔保後，得假執行。
本判決第三項於原告以新臺幣伍萬捌仟元或同面額中央政府重大
交通建設公債八十七年度甲類第九期債票供擔保後，得假執行。
    事    實
甲、原告方面：
一、聲明：除假執行擔保金額外，如主文所示。
二、陳述：
（一）被告慶宜營造廠有限公司（以下稱慶宜公司）於民國93年
      3 月1 日以被告乙○○、甲○○為連帶保證人，與原告簽
      立週轉金貸款契約兩紙，借款額度為新台幣（下同）1000
      萬元，借款動用期間自93年3 月5 日起至94年3 月5 日止
      ，嗣慶宜公司分別於93年9 月9 日、93年9 月10日簽立
      1000 萬 元之借據及授信動用申請書，申請循環動用，到
      期日皆為94年3 月2 日，利息按年息3.19% 機動計算，按
      月繳納，嗣原告基本放款利率調整時，自調整日起改按新
      公告基準利率分別加碼年息1.9%及1.3%計算，本金到期一
      次清償。並約定借款人如經票據交換所宣告拒絕往來、停
      止營業時，借款人即喪失期限之利益，債務即視為全部到
      期，遲延履行時，除仍按上開利率計息外，逾期在6 個月
      以內者，按上開利率加10 %，逾期超過6 個月者，按上開
      利率加20% 計算之違約金，且原告於法院為請求時，得將
      原告約定利率視為不再機動調整，並以此時利率計算全部
      遲延利息及違約金。詎被告慶宜公司於93年11月12日經票
      據交換所宣告拒絕往來，原告於同年11月17日勘查被告慶
      宜公司營業場所，發現被告慶宜公司業已停止營業，依約
      債務視為全部到期。尚有本金一千七百十二萬三千三百五
      十七元及如附表編號一、二所示之利息、違約金迄未清償
      。
（二）被告乙○○及甲○○於93年1 月20日分別簽立國際信用卡
      申請書向原告申辦理威士故宮之友卡金卡、威士卡白金卡
      ，經原告核發威士故宮之友卡金卡、威士卡白金卡各乙張
      ，消費額度均為20萬元，卡號分別為0000000000000000、
      0000000000000000，有效期間皆自93年1 月29日起為期3
      年，依約被告得於各特約商店記帳消費或向指定辦理借現
      金業務機構預借現金，並約定持卡人應於當期繳款截止日
      前全數繳付當期應付之帳款，如選擇以循環信用方式繳款
      ，應於當期繳款截止日前繳納最低應繳金額以上，其餘部
      分計付循環利息。持卡人如未於每月繳款截止日前繳納當
      期最低應繳金額或遲與繳款期限者，除仍依計付循環利息
      外，並依循環信用利息，逾期在6 個月以下者，加收10 %
      違約金，逾期6 個月以上者，加收20% 違約金。預借現金
      金額於當期繳款截止日如未全部清償，則就未清償部分計
      收循環利息及違約金。並約定持卡人連續兩期未繳付最低
      應繳金額，或持卡人為法人或非法人團體之法定代理人、
      代理人、管理人者，關於法人或非法人團體經票據交換所
      公告拒絕往來者，原告無須事先通知或催告，得隨時縮短
      持卡人延後付款期限或視為全部到期。茲被告乙○○及甲
      ○○自93年11月份起即未繳納最低應繳金額，且被告乙○
      ○所經營之慶宜公司業經票據交換所公告拒絕往來，依約
      被告已喪失期限利益，其信用卡消費款視為全部到期，應
      即清償，惟迭經催討無效，尚有如附表編號三、四所示之
      本金、利息及違約金，迄未清償。
（三）兩造週轉金契約第16條、授信約定書第12條及國際信用卡
      約定條款第24條約定，合意以臺灣臺北地方法院為第一審
      管轄法院。爰依消費借貸及連帶保證之法律關係提起本件
      訴訟。
三、證據：提出週轉金貸款契約二紙、授信動用申請書二紙、週
    轉金貸款帳卡、原告基本放款利率表、票據交換所支票存款
    拒絕往來公告資料、授信約定書三紙、信用卡申請書二份、
    信用卡約定條款、信用卡交易明細暨繳款通知書四份等件為
    證。
乙、被告方面：
    被告慶宜營造廠有限公司、乙○○、甲○○未於言詞辯論期
    日到場，亦未提出書狀作何聲明或陳述。
    理    由
一、兩造週轉金貸款契約第16條、授信約定書第12條及國際信用
    卡約定條款第24條約定，因各該契約涉訟時，兩造合意以本
    院為第一審管轄法院，本院自有管轄權。又本件被告慶宜營
    造廠有限公司、乙○○、甲○○未於言詞辯論期日到場，核
    無民事訴訟法第386 條所列各款情形，爰依原告之聲請，由
    其一造辯論而為判決。
二、本件原告主張（一）被告慶宜公司於民國93年3 月1 日以被
    告乙○○、甲○○為連帶保證人，與原告簽立週轉金貸款契
    約兩紙，借款額度為1000萬元，借款動用期間自93年3月5日
    起至94年3 月5 日止，嗣被告慶宜公司分別於93年9 月9 日
    、93年9 月10日簽立1000萬元之借據及授信動用申請書，申
    請循環動用，到期日皆為94年3 月2 日，利息按年息3.19%
    機動計算，按月繳納，嗣原告基本放款利率調整時，自調整
    日起改按新公告基準利率分別加碼年息1.9%及1.3%計算，本
    金到期一次清償。並約定借款人如經票據交換所宣告拒絕往
    來、停止營業時，借款人即喪失期限之利益，債務即視為全
    部到期，遲延履行時，除仍按上開利率計息外，逾期在6 個
    月以內者，按上開利率加10 %，逾期超過6 個月者，按上開
    利率加20% 計算之違約金，且原告於法院為請求時，得將原
    告約定利率視為不再機動調整，並以此時利率計算全部遲延
    利息及違約金。詎被告於93年11月12日經票據交換所宣告拒
    絕往來，原告於同年11月17日勘查被告慶宜公司營業場所，
    發現被告慶宜公司業已停止營業，依約債務視為全部到期。
    尚有本金一千七百十二萬三千三百五十七元及如附表編號一
    、二所示之利息、違約金迄未清償。（二）被告乙○○及甲
    ○○於93年1 月20日分別簽立國際信用卡申請書向原告申辦
    理威士故宮之友卡金卡、威士卡白金卡使用，依約被告得於
    各特約商店記帳消費或向指定辦理借現金業務機構預借現金
    ，並約定持卡人應於當期繳款截止日前全數繳付當期應付之
    帳款，如選擇以循環信用方式繳款，應於當期繳款截止日前
    繳納最低應繳金額以上，其餘部分計付循環利息。持卡人如
    未於每月繳款截止日前繳納當期最低應繳金額或遲與繳款期
    限者，除仍依計付循環利息外，並依循環信用利息，逾期在
    6 個月以下者，加收10 %違約金，逾期6 個月以上者，加收
    20% 違約金。預借現金金額於當期繳款截止日如未全部清償
    ，則就未清償部分計收循環利息及違約金。並約定持卡人連
    續兩期未繳付最低應繳金額，或持卡人為法人或非法人團體
    之法定代理人、代理人、管理人者，關於法人或非法人團體
    經票據交換所公告拒絕往來者，原告無須事先通知或催告，
    得隨時縮短持卡人延後付款期限或視為全部到期。茲被告乙
    ○○及甲○○自93年11月份起即未繳納最低應繳金額，且被
    告乙○○所經營之慶宜公司業經票據交換所公告拒絕往來，
    依約被告已喪失期限利益，其信用卡消費款視為全部到期，
    應即清償，惟迭經催討無效，尚有如附表編號三、四所示之
    本金、利息及違約金，迄未清償之事實，業據其提出與所述
    相符之兩造週轉金契約二紙、授信動用申請書二紙、週轉金
    貸款帳卡、原告基本放款利率表、票據交換所支票存款拒絕
    往來公告資料、授信約定書三紙、信用卡申請書二份、信用
    卡約定條款、信用卡交易明細暨繳款通知書四份等件為證。
    被告已於相當時期經合法通知，既不於言詞辯論期日場爭執
    ，復不提出書狀答辯以供本院斟酌，依民事訴訟法第280 條
    第3 項準用第一項規定，視為自認，則原告之主張，自堪信
    為真實。
三、按借用人應於約定期限內，返還與所借用物種類、品質、數
    量相同之物。又稱保證者，謂當事人約定，一方於他方之債
    務人不履行債務時，由其代負履行責任之契約；又保證債務
    ，除契約另有訂定外，包含主債務之利息、違約金、損害賠
    償及他從屬於主債務之負擔；另連帶債務之債權人，得對債
    務人中之一人或數人或其全體同時或先後請求全部或一部之
    給付，民法第478 條、第739 條、第740 條、第273 條第1
    項分別定有明文。本件原告主張被告慶宜公司以被告乙○○
    、甲○○為連帶保證人向伊借款，屆期未為清償，被告乙○
    ○及甲○○為被告慶宜公司之連帶保證人，則原告請求被告
    清償如主文第一項之本金、利息及違約金，自屬有據。另被
    告乙○○、甲○○向原申請信用卡持以記帳消費使用，其信
    用卡債務屆期未為清償，則原告請求被告乙○○及甲○○分
    別給付其信用卡帳款、利息及違約金，亦屬有據。
四、從而消費借貸及連帶保證之法律關係，請求（一）被告慶宜
    營造廠有限公司、乙○○、甲○○連帶給付新台幣壹仟柒佰
    壹拾貳萬參仟參佰伍拾柒元，及如附表編號一、二所示之利
    息、違約金；（二）被告乙○○應給付原告新台幣壹拾玖萬
    陸仟玖佰零壹元，及如附表編號三所示之利息及違約金。（
    三）被告甲○○應給付原告新台幣壹拾柒萬肆仟零柒拾伍元
    ，及如附表編號四所示之利息及違約金。為有理由，應予准
    許。
五、原告陳明願供擔保以代釋明，聲請宣告假執行，核無不合，
    爰酌定相當之擔保金額宣告之。
六、結論：本件原告之訴為有理由，依民事訴訟法第385 條第1
    項前段、第85條第2 項、第78條、第390 條第2 項，判決如
    主文。
中　　華　　民　　國　　94　　年　　1 　　月　　14　　日
                  民事第三庭  法  官  張靜女
右為正本係照原本作成
如對本判決上訴，須於判決送達後廿日內向本院提出上訴狀
中　　華　　民　　國　　94　　年　　1 　　月　　14　　日
                              書記官 莊滿美
